臺灣臺中地方法院刑事判決　　　　　　　　　　　　九十三年度易字第二二三七號
　　公　訴　人　臺灣臺中地方法院檢察署檢察官
　　被　　　告　甲○○
　　選任辯護人　林誌誠律師
右列被告因賭博案件，經檢察官聲請簡易判決處刑（聲請案號：九十三年度速偵字第
一八二八號），經本院豐原簡易庭認不宜以簡易判決處刑，簽由本院刑事庭改依通常
程序審理，經本院合議庭裁定改依簡式審判程序審理，判決如左：
    主  文
甲○○共同連續意圖營利，聚眾賭博，處有期徒刑陸月，併科罰金萬元，有期徒刑
如易科罰金，罰金如易服勞役，均以佰元折算壹日。
扣案之傳真機拾捌臺、列表機柒臺、電腦主機拾臺、電腦螢幕玖臺、電腦鍵盤玖臺、
計算機玖臺、錄音機貳臺、錄音帶貳卷、電話機參臺、帳單肆佰陸拾壹張、簽注單貳
仟參佰零伍張、支數表肆拾捌張，均沒收。
    事  實
一、甲○○基於常業賭博之犯意與意圖營利，供給賭博場所及聚眾賭博之概括犯意，
    ，自民國九十三年五月中旬某日起，至同年八月三日止，提供其位在臺中縣潭子
    鄉○○路○段十一號三樓租屋處，由不特定之人自由出入，而為公眾得出入之場
    所，經營俗稱「六合彩」及「臺灣樂透彩」之賭局，聚集不特定之多數人在該處
    簽賭下注，並僱用與其有上揭犯意聯絡之林雪華（自九十三年七月中旬某日起）
    、楊瑞月（自九十三年七月初某日起）、林雅珍（自九十三年七月初某日起）、
    林雅慧（自九十三年五月底某日起）、楊甘蜜（自九十三年七月初某日起）、許
    如鳳（自九十三年七月中旬某日起）、蔡碧蓮（自九十三年七月二十二日起）、
    蔡美鈴（自九十三年七月中旬某日起）、程燕玲（自九十三年六月底某日起）、
    巫淑芬（自九十三年七月底某日起）、陳麗娟（自九十三年六月底某日起）、何
    善治（自九十三年七月上旬某日起）等人（均由臺灣臺中地方法院檢察署檢察官
    為緩起訴處分），分別負責接聽電話、計算投注支數、將下注資料輸入電腦及維
    修電腦等工作。其賭博方式係以電話號碼（○四）00000000、0000
    0000號二線電話供人以傳真方式下注，其中六合彩之賭法為利用香港六合彩
    開獎之號碼對獎，號碼由○一至四九號，每期開出六個號碼及一個特別號，臺灣
    樂透之賭法則為利用臺北商業銀行樂透開獎之號碼對獎，號碼由○一至四二號，
    每期開出六個號碼及一個特別號，參賭者得任意簽選號碼組合及決定賭資簽注，
    以簽注二星（簽選二組號碼）、三星（簽選三組號碼），賭客若簽注新臺幣（下
    同）一百元，中「二星」可得彩金五千七百元，中「三星」者，可得五萬七千元
    ，如未簽中者，賭資即全歸甲○○所有，平均每期（每星期開獎二次）約有一百
    餘名之成年賭客，各向甲○○下注簽賭，每期約有二、三百萬元至上千萬元不等
    之投注金額，甲○○從中共賺取利潤十餘萬元，甲○○即恃此賭博所得財物為生
    。嗣於九十三年八月三日二十二時二十五分許，為警在上址當場查獲，並扣得甲
    ○○所有，用供賭博所用之傳真機十八臺、列表機七臺、電腦主機十臺、電腦螢
    幕九臺、電腦鍵盤九臺、計算機九臺、錄音機二臺、錄音帶二卷、電話機三臺、
    帳單四百六十一張、簽注單二千三百零五張、支數表四十八張。
二、案經臺中縣警察局移送臺灣臺中地方法院檢察署檢察官偵查後，聲請簡易判決處
    刑，經本院豐原簡易庭認不宜以簡易判決處刑，簽由本院刑事庭改依通常程序審
    理。
    理  由
一、訊據被告甲○○對於：曾於右揭時地，基於常業賭博之犯意與意圖營利，供給賭
    博場所及聚眾賭博之概括犯意，連續提供上開租屋處，經營俗稱「六合彩」及「
    臺灣樂透彩」之賭局，聚集不特定之成年賭客簽選號碼，以上開賭博方式，相互
    賭博財物，其並恃此賭博所得財物為生，嗣為警查獲，並扣得上開證物之事實，
    坦承不諱，核與證人林雪華、楊瑞月、林雅珍、林雅慧、楊甘蜜、許如鳳、蔡碧
    蓮、蔡美鈴、程燕玲、巫淑芬、陳麗娟、何善治於警詢、偵查中所陳述之情節相
    符，並有搜索扣押筆錄一紙，照片六幀在內可稽，復有傳真機十八臺、列表機七
    臺、電腦主機十臺、電腦螢幕九臺、電腦鍵盤九臺、計算機九臺、錄音機二臺、
    錄音帶二卷、電話機三臺、帳單四百六十一張、簽注單二千三百零五張、支數表
    四十八張扣案可資佐證，足見被告之自白確與事實相符。是本件事證明確，被告
    犯行洵堪認定，應予依法論科。
二、核被告甲○○所為，係犯刑法第二百六十七條常業賭博罪與同法第二百六十八條
    前段意圖營利供給賭博場所罪及同法第二百六十八條後段意圖營利聚眾賭博罪（
    公訴人漏未引用圖利供給賭博場所罪）。被告與證人林雪華、楊瑞月、林雅珍、
    林雅慧、楊甘蜜、許如鳳、蔡碧蓮、蔡美鈴、程燕玲、巫淑芬、陳麗娟、何善治
    等人間，就上揭犯行，有犯意之聯絡，行為之分擔，均為共同正犯。被告所犯多
    次意圖營利供給賭博場所及意圖營利聚眾賭博等行為，時間緊接，各觸犯構成要
    件相同之罪，顯係基於概括犯意為之，均為連續犯，應依刑法第五十六條規定，
    各論以一罪，並各加重其刑。其於當期香港六合彩開獎、臺北商業銀行樂透彩開
    獎前之多次接續行為，均係當次意圖營利供給賭博場所及意圖營利聚眾賭博，與
    常業賭博財物犯行之一部行為。而於每期開獎前接續行為中之意圖營利供給賭博
    場所及意圖營利聚眾賭博，與常業賭博犯行，均係基於一個賭博犯意之決定，以
    達成同一犯罪之各個舉動，為一行為觸犯前開三罪名，屬想像競合犯，應從情節
    較重之連續意圖營利聚眾賭博罪處斷。爰審酌被告不思以正當工作獲取財產，竟
    經營六合彩、臺灣樂透彩賭博，供人簽賭財物，以從中獲取不法利益，僱用人數
    高達十二位，每期投注金額龐大，甚具規模，收益所得非低，嚴重影響正常之社
    會經濟活動，惟念及被告犯罪後承認犯行，態度良好，其係因本身無一技之長，
    而需負擔家中生計致為本件犯行，其情尚有堪憫之處，又其為家中主要經濟來源
  ，若因此入獄，其子女均將失所依靠，易因此造成社會問題等一切情狀，量處如
    主文所示之刑，並諭知有期徒刑部分易科罰金及罰金部分易服勞役之折算標準。
三、扣案之傳真機十八臺、列表機七臺、電腦主機十臺、電腦螢幕九臺、電腦鍵盤九
    臺、計算機九臺、錄音機二臺、錄音帶二卷、電話機三臺、帳單四百六十一張、
    簽注單二千三百零五張、支數表四十八張為被告所有供犯罪供犯罪所用之物，業
    經被告陳明在卷，均應依刑法第三十八條第一項第二款規定，予以宣告沒收。
據上論斷，應依刑事訴訟法第四百五十二條、第二百七十三條之一第一項、第二百九
十九條第一項前段，刑法第二十八條、第五十六條、第二百六十七條、第二百六十八
條、第五十五條、第四十一條第一項第一款、第三十八條第一項第二款，罰金罰鍰提
高標準條例第一條前段、第二條，判決如主文。
中      華      民      國    九十三    年     十一     月      五      日
                                    臺灣臺中地方法院刑事第五庭
                                        法  官  劉麗瑛
右正本證明與原本無異。
如不服本判決，應於送達後十日內向本院提出上訴狀（須附繕本），上訴於臺灣高等
法院臺中分院。
                                        書記官
中      華      民      國    九十三    年     十一     月      五      日
附錄論罪科刑法條
刑法第二百六十七條
以賭博為常業者，處二年以下有期徒刑，得併科一千元以下罰金。
刑法第二百六十八條
意圖營利，供給賭博場所或聚眾賭博者，處三年以下有期徒刑，得併科三千元以下罰
金。
